【裁判字號】    99,台上,823
【裁判日期】    990210
【裁判案由】    違反兒童及少年性交易防制條例
【裁判全文】
最高法院刑事判決              九十九年度台上字第八二三號
上  訴  人  乙○○
選任辯護人  翁方彬律師
上  訴  人  甲  ○
上列上訴人等因違反兒童及少年性交易防制條例案件，不服台灣
高等法院中華民國九十七年一月二十四日第二審更審判決（九十
六年度上更(一)字第七八０號，起訴案號：台灣台北地方法院檢察
署九十三年度偵字第一六三八六號），提起上訴，本院判決如下
：
    主  文
原判決撤銷，發回台灣高等法院。
    理  由
本件原判決認定上訴人甲○係台北市○○區○○○路○段二十九
號十一樓「○○ＫＴＶ酒店」（下稱○○酒店）現場負責人、經
理兼會計，負責管理少爺、聯絡績效幹部及會計出納；上訴人乙
○○則係該酒店之控檯，負責坐檯小姐子之調度及對前來應徵之
女子面試之工作。二人竟與於該酒店內擔任幹部之另名不詳姓名
成年男子共同意圖營利，基於使未滿十八歲女子與不特定男客為
性交易之犯意聯絡，於民國九十三年九月初，容留十六歲以上未
滿十八歲之少女Ａ６（七十五年十一月十七日生，真實姓名詳卷
），擔任該酒店之坐檯小姐，並媒介及容留Ａ６與男客葉○○於
該店包廂內，從事撫摸胸部之性交易行為，收費方式為十分鐘一
節，收費新台幣（下同）二百二十五元，坐檯小姐可從中抽得一
百三十元至一百五十元不等之金額。九十三年九月十日下午十一
時五十分許，經警持搜索票進入該酒店內搜索，而查獲葉○○，
並於該酒店所自設之密室內查獲Ａ６等情。因而撤銷第一審所為
諭知上訴人二人無罪之判決，比較行為時及裁判時法律，適用最
有利於上訴人二人之規定，改判均論處上訴人二人共同意圖營利
容留未滿十八歲之人為性交易罪刑（處有期徒刑三年，減為有期
徒刑一年六月）。固非無見。
惟查：（一）、依刑事訴訟法第一百五十九條之二之規定，被告
以外之人於司法警察官或司法警察調查中所為之陳述，與審判中
不符，而具有較可信之特別情況，且為證明犯罪事實存否所必要
者，固得為證據，然所謂「具有較可信之特別情況」，係指陳述
依其作成當時之外在環境及情況觀之，一般而言，在類此環境、
情況下所為，虛偽可能性偏低，而具有可信為真實之特別情況者
，例如被告以外之人出於自然之發言、臨終前之陳述，或違反自
己利益之陳述等情形均屬之，因具有較可信之特別狀況，故以之
為傳聞法則之例外，承認其證據能力，故是否具備較可信之特別
情況，法院應比較其前後陳述時之外在環境及情況，以為判斷，
倘例外採用先前不一致陳述為判決基礎時，自應敘明其理由。原
判決認葉○○於警詢時所為不利上訴人二人之陳述有證據能力，
而併採為認定上訴人二人有其事實欄所示圖利使未滿十八歲之人
為性交易犯行之論據，固於理由中闡述該警詢雖係於夜間行之，
且因人力短缺，逕由同一人負責詢問及紀錄，但已徵得葉○○同
意，並經告知其所犯罪名、得選任辯護人、得請求調查有利證據
及無須違背其本意而為陳述等情，然此僅就葉○○警詢供述取得
之合法性加以說明，對該警詢供述與其嗣後於審判中供述時之外
部情況有何差異？該警詢供述較諸審判中供述，是否具有更可信
為真實之特別情形？則無一語敘及，遽認該警詢之陳述得作為上
訴人二人犯罪之證據，顯有判決理由不備之違法。（二）、證據
取捨與其價值之判斷，固屬於事實審法院自由行使之職權，但此
項判斷職權之行使，前後標準須相一致，否則即有判決理由矛盾
之違法。又事實審法院於卷內有利及不利被告之證據併陳時，如
何取捨而為適合於事實之認定，應詳予論列其取捨判斷之理由，
否則究難謂無判決理由不備之違誤。原判決於理由貳五(二)─４，
援引證人即○○酒店坐檯小姐Ａ４（真實姓名詳卷）於警詢及檢
察官偵訊時所證該酒店未強迫其從事色情交易，亦未強迫其他小
姐從事色情交易等語，及於原審審理時所述該酒店規定小姐上檯
後，不得和客人為性交易，其工作時毋庸脫衣等語；另坐檯小姐
Ａ５（真實姓名詳卷）於警詢時供證該酒店未強迫其從事性交易
或猥褻行為，其他服務小姐亦未從事性交易或猥褻行為等語為據
。認定上訴人二人被訴容留、媒介Ａ４、Ａ５與不特定男客從事
猥褻之性交易犯行，尚屬不能證明。然上開證言關於上訴人二人
經營○○酒店，並未迫使該店內坐檯小姐從事猥褻之性交易部分
，對上訴人二人被訴營利容留、媒介Ａ６與葉○○從事猥褻之性
交易罪嫌，亦屬有利於上訴人二人之證據，乃原判決卻未採用資
為該部分有利之證據，其證據取捨與價值判斷職權之行使，前後
標準已欠一致，復未說明其不採之理由，自有判決理由矛盾與不
備之違法。（三）、犯兒童及少年性交易防制條例第二十三條之
罪，經宣告逾有期徒刑一年六月之刑者，不予減刑，中華民國九
十六年罪犯減刑條例第三條第一項第八款定有明文。本件上訴人
二人所犯，原審既均依兒童及少年性交易防制條例第二十三條規
定論處罪刑，且各宣告有期徒刑三年，依上開規定，即不得依該
減刑條例予以減刑，乃原判決竟仍適用上開減刑條例之規定，對
上訴人二人諭知上開宣告刑均減為有期徒刑一年六月，併有適用
法則不當之顯然違法。以上，或為上訴意旨所指摘，或係本院得
依職權調查之事項。原判決上述之違背法令影響於事實之確定，
本院無可據以為裁判，應認原判決仍有發回更審之原因。
據上論結，應依刑事訴訟法第三百九十七條、第四百零一條，判
決如主文。
中    華    民    國  九十九  年    二    月    十    日
                      最高法院刑事第四庭
                          審判長法官  張  淳  淙
                                法官  劉  介  民
                                法官  蔡  彩  貞
                                法官  陳  世  雄
                                法官  陳  國  文
本件正本證明與原本無異
                                      書  記  官
中    華    民    國  九十九  年    二    月  二十二  日
                                                      Ｅ

司法院資訊處製作；財團法人民間司法改革基金會備份。
